【裁判字號】    97,訴,197
【裁判日期】    970418
【裁判案由】    違反毒品危害防制條例
【裁判全文】
臺灣雲林地方法院刑事判決               97年度訴字第197號
公  訴  人  臺灣雲林地方法院檢察署檢察官
被      告  甲○○
                    號
                    （現另案於臺灣雲林監獄執行中）
上列被告因違反毒品危害防制條例案件，經檢察官提起公訴（96
年度毒偵字第1725號），本院改依簡式審判程序，判決如下：
    主  文
甲○○施用第一級毒品，累犯，處有期徒刑壹年肆月，減為有期
徒刑捌月。
    事  實
一、甲○○前因施用毒品案件，於執行觀察、勒戒後，因無繼續
    施用毒品之傾向，於民國88年11月16日經釋放出所，並由臺
    灣苗栗地方法院檢察署檢察官以88年度毒偵字第494 號為不
    起訴處分確定；又於93年間因施用第一、二級毒品案件，經
    臺灣苗栗地方法院以93年度訴字第475 號分別判處有期徒刑
    9 月、3 月，合併定應執行有期徒刑10月確定。入監執行後
    ，甫於95年4 月4 日縮刑期滿執行完畢。詎仍不知悔改，復
    基於施用第一級毒品海洛因之犯意，於96年4 月18日晚間7
    時許，在其位於苗栗縣造橋鄉朝陽村海埔仔29之12號住處，
    以海洛因摻水置入針筒注射血管之方式，施用第一級毒品海
    洛因1 次。嗣經警於96年4 月19日下午2 時許，在苗栗縣頭
    份鎮○○里○○路，見其騎乘機車違規未戴安全帽、行跡可
    疑，乃予攔檢，帶回派出所製作筆錄，並得其同意採集尿液
    ；然甲○○為掩飾其真實身分以逃避刑責，竟另行基於偽造
    署押之犯意，冒用其胞弟李國欽之名義應訊，並接續在警詢
    筆錄、採尿同意書、尿液檢驗代碼對照表、濫用藥物尿液檢
    驗檢體監管紀錄表等文件上，偽造李國欽之簽名及指印；其
    後經檢察官傳喚李國欽到案（甲○○所涉偽造文書部分，檢
    察官另行偵辦），及上開尿液檢體送驗後，結果呈現可待因
    及嗎啡之陽性反應，始悉上情。
二、案經苗栗縣警察局報告臺灣苗栗地方法院檢察署呈請臺灣高
    等法院檢察署檢察長核轉臺灣雲林地方法院檢察署檢察官偵
    查起訴。
    理  由
壹、程序部分：
    查被告甲○○所犯之本件犯罪，係死刑、無期徒刑、最輕本
    刑為3 年以上有期徒刑以外之罪。其於準備程序就上開被訴
    事實為有罪之陳述，經受命法官告知簡式審判程序之旨，並
    聽取其與公訴人之意見後，本院認無不得或不宜改依簡式審
    判程序進行之情事。爰依刑事訴訟法第273 條之1 第1項 、
    第284 條之1 規定，裁定由受命法官獨任進行簡式審判程序
    ，先予敘明。
貳、實體部分：
一、訊據被告甲○○對於上開事實坦承不諱；且對其所採集之尿
    液，經送篩檢後，結果呈現可待因及嗎啡之陽性反應，有苗
    栗縣警察局刑警大隊偵辦違反毒品危害防制條例案件尿液鑑
    驗代碼對照表、濫用藥物尿液檢驗檢體監管紀錄表，及正修
    科技大學超微量研究科技中心96年5 月4 日報告編號Ｚ00000
    0000號檢驗報告各1 紙在卷可憑。足認被告自白與事實相符
    ，應可採信。
二、查被告前因施用毒品案件，於執行觀察、勒戒後，嗣因無繼
    續施用毒品之傾向，於88年11月16日經釋放出所，並由臺灣
    苗栗地方法院檢察署檢察官以88年度毒偵字第494 號為不起
    訴處分確定；又於93年間因施用第一、二級毒品案件，經臺
    灣苗栗地方法院以93年度訴字第475 號分別判處有期徒刑9
    月、3 月，合併定應執行有期徒刑10月確定等節，有臺灣高
    等法院被告前案紀錄表1 份在卷可稽。是被告所為，與毒品
    危害防制條例第23條第2 項所定於觀察、勒戒執行釋放後，
    5 年內再犯同條例第10條第1 項施用第一級毒品罪之追訴要
    件相符（最高法院95年第7 次刑事庭會議決議參照）。本案
    事證明確，被告犯行堪以認定。
三、按海洛因係毒品危害防制條例第2 條第2 項第1 款所規定之
    第一級毒品，不得非法施用。核被告所為，係犯毒品危害防
    制條例第10條第1 項之施用第一級毒品罪。其為施用第一級
    毒品海洛因而持有該毒品之低度行為，為施用之高度行為所
    吸收，不另論罪。再被告前因施用第一、二級毒品案件，經
    臺灣苗栗地方法院以93年度訴字第475 號分別判處有期徒刑
    9 月、3 月，合併定應執行有期徒刑10月確定。入監執行後
    ，於95年4 月4 日縮刑期滿執行完畢等節，有上揭臺灣高等
    法院被告前案紀錄表在卷可稽。被告在上開徒刑執行完畢後
    ，5 年以內故意再犯本件有期徒刑以上之罪，為累犯，應依
    刑法第47條第1 項規定加重其刑。
四、按施用毒品行為之本質為藥物濫用、物質依賴，自殘性明顯
    ，侵害性卻隱晦。基於施用毒品此一特性，毒品危害防制條
    例第10條第1 項、第2 項之刑罰，就須與同條例第20條之保
    安處分比擬觀察，而不應與一般犯罪之刑罰等量齊觀。因此
    ，對被告施以相當期間之徒刑，藉以隔離毒品、戒除依賴即
    可，過度監禁之結果，徒然虛擲被告生命，並有浪費國家稅
    收之虞。爰審酌被告在本件犯罪之前，曾有多次施用毒品前
    科，有上揭臺灣高等法院被告前案紀錄表在卷可按，可見被
    告素行不佳、毒癮程度嚴重，且亦未能悔改並記取教訓；惟
    念及施用毒品犯罪之本質，為戕害自我身心健康之行為，尚
    未嚴重破壞社會秩序或侵害他人權益；且被告於犯後坦承犯
    行，態度良好；以及被告之教育程度為專科肄業等犯罪之動
    機、目的、手段、被告之品行、智識程度、所生危害及犯後
    態度等一切情狀，量處如主文所示之刑。
五、被告本件犯罪時間在96年4 月24日以前，合於中華民國九十
    六年罪犯減刑條例所定之減刑條件，應予減刑。爰併宣告其
    減得之刑。
據上論斷，應依刑事訴訟法第273 條之1 第1 項、第284 條之1
、第299 條第1 項前段，毒品危害防制條例第10條第1 項，刑法
第11條前段、第47條第1 項，中華民國九十六年罪犯減刑條例第2
條第1 項第3 款、第7 條，判決如主文。
本案經檢察官蕭如娟到庭執行職務。
中    華    民    國    97    年    4     月    18    日
                  刑事第三庭    法  官  陳銘壎
以上正本證明與原本無異。
如不服本判決，應於判決收受後10日內，向本院提出上訴狀（須
附繕本）。
                                書記官  鍾宜津
中    華    民    國    97    年    4     月    18    日
附錄本案論罪科刑法條全文：
毒品危害防制條例第10條第1項
施用第一級毒品者，處6 月以上5 年以下有期徒刑。


司法院資訊處製作；財團法人民間司法改革基金會備份。
